臺灣桃園地方法院民事判決  九十年度親字第一一四號
    原      告  甲○○
    被      告  乙○○
    法定代理人  丙○○
右當事人間確認親子關係不存在事件，本院判決如左：
    主      文
確認被告乙○○（女、民國○○○年○月○○日生、身分證字號：Ｚ0000000
00號）非原告之婚生女。
訴訟費用由被告負擔。
    事      實
甲、原告方面：
一、聲明：如主文所示。
二、陳述：原告與被告丙○○本係夫妻，嗣因個性不合，被告丙○○竟於民國八十二
    年八月二十日不告而別，離家出走不知去向，至八十六年八月間被告丙○○突然
    出現並要求與原告離婚，故兩造乃於同年十月四日辦妥離婚登記。詎九十年七月
    二十日原告突接桃園縣龍潭鄉戶政事務所戶籍登記催告書，催告丙○○所生之女
    兒即被告乙○○（女、民國○○○年○月○○日生、身分證字號：Ｚ00000
    0000號）應辦理出生登記，原告至此始知被告丙○○於婚姻關係存續中即離
    家期間，在外生下一女，而於九十年七月十五日始申報出生登記。因被告丙○○
    於八十三年十月十九日生下被告乙○○期間，原告並未與之有同居生活之事實，
    故被告丙○○所生之女即被告乙○○顯非原告之婚生子女，且原告於九十年七月
    二十日受通知應申報戶籍時，始知悉被告乙○○出生之情事，為此依法訴請判決
    如訴之聲明。
三、證據：提出戶籍謄本二份、桃園縣龍潭鄉戶政事務所戶籍登記催告書一份等為證
    。
乙、被告方面：
一、聲明：同意原告之請求。
二、陳述：被告丙○○自八十二年八月間即未與原告同居，被告乙○○確非原告之婚
    生女。
丙、本院依職權囑託財團法人長庚紀念醫院鑑定兩造之血緣關係。
    理      由
一、本件原告主張伊與被告丙○○本係夫妻，嗣於八十六年十月四日協議離婚，惟婚
    姻關係存續中，被告丙○○於八十三年十月十九日生有一女即被告乙○○之事實
    ，業據其提出戶籍謄本為憑，自堪信為真實。又原告主張其與被告丙○○於八十
    二年八月二十日即行分居，迄今未曾再同居，被告丙○○所生之女即被告乙○○
    應非自原告處受胎所生乙節，經本院囑託財團法人長庚紀念醫院鑑定兩造間血緣
    關係之結果，覆稱：「可以排除甲○○是乙○○的親生父親」，有該院九十一年
    四月九日９０長庚院法字第一一七一號公函及所附之親子鑑定報告書在卷可稽，
    是原告此部份之主張，亦屬真實。
二、按民法第一千零六十三條第一項推定之婚生子女，如夫妻之一方能證明妻非自夫
    受胎者，得於知悉子女出生之日起，一年內提起否認之訴，同條第二項定有明文
    。查被告丙○○受胎生下被告乙○○，既係在其與原告婚姻關係存續中，則依法
    自應推定被告乙○○為原告與被告丙○○之婚生女，然被告丙○○受胎懷有被告
    乙○○時，並未與原告同居，即非自原告處受胎，準此，原告於九十年七月二十
    日接獲桃園縣龍潭鄉戶政事務所戶籍登記催告書時，始知悉被告乙○○出生之事
    ，則其於知悉子女出生之一年內提起本件訴訟，於法洵屬有據，應予准許。
三、據上論結，本件原告之訴為有理由，依民事訴訟法第八十五條第一項前段、第七
    十八條判決如主文。
中      華      民      國    九十一    年      五      月      二十一  日
                                        臺灣桃園地方法院民事第一庭
~B法      官  潘進柳
右為正本係照原本作成
如對本判決上訴須於判決送達後廿日內向本院提出上訴狀
中      華      民      國    九十一    年      五      月      二十一  日
~B法院書記官  王順天
